# 请教陈版：借款费用一般资本化率问题

提问人：wx_5e7dc5ecabdd 时间：2021-10-22 08:05:06
为什么一般资本化率假设将所占用的一般借款视为一笔借款？而不是按照每笔一般借款被占用的时间和对应一般借款的利率分别计算借款费用后加总来进行计算？这样计算不是更加准确吗？

回答人：chenyiwei
这样做可能是考虑到实务中对一般借款都不会专门设置账户，专款专用，因而对借款资金用途 追踪可能存在一定难度。
如果确定可以追踪清楚的，则按你说的方法处理可能是可行的，且更加准确。